【裁判字號】    88,訴,470
【裁判日期】    950428
【裁判案由】    銀行法等
【裁判全文】
臺灣臺北地方法院刑事判決                 88年度訴字第470號
公  訴  人  臺灣臺北地方法院檢察署檢察官
被      告  子○○
                        樓
            丑○○
                        樓
上二人共同
選任辯護人  杜英達律師
            李采霓律師
被      告  辰○○○
指定辯護人  本院公設辯護人  壬○○
被      告  謝游桂瑛
選任辯護人  謝曜焜律師
            張香堯律師
            李達夫律師
被      告  丙○○
選任辯護人  邱創舜律師
            許山木律師
被      告  癸○○
選任辯護人  楊嘉馹律師
被      告  己○○
            辛○○
上二人共同
選任辯護人  陳守文律師
被      告  戊○○
                        五樓
            巳○○
上二人共同
選任辯護人  黃顯民律師
被      告  丁○○
指定辯護人  本院公設辯護人  壬○○
被      告  寅○○
                        號四樓.
選任辯護人  黃英哲律師
上列被告等因違反銀行法等案件經檢察官提起公訴（八十七年度
偵字第一六六四四號）及移送併案審理（臺灣板橋地方法院檢察
署九十一年度偵字第一九八三七號），經公訴人聲請於審判外進
行協商程序，並判決如下：
    主  文
子○○、丑○○共同違反規定，辦理國內外匯兌業務，各處有期
徒刑壹年貳月，扣案之如附表一所示之物沒收；又共同以非法買
賣外匯為常業，各處有期徒刑參月，扣案之如附表一所示之物沒
收。應執行有期徒刑壹年肆月，均緩刑參年。扣案之如附表一所
示之物沒收。
辰○○○共同違反規定，辦理國內外匯兌業務，處有期徒刑壹年
壹月，扣案之如附表一所示之物及文件資料壹張沒收；又共同以
非法買賣外匯為常業，處有期徒刑參月，扣案之如附表一所示之
物及文件資料壹張沒收。應執行有期徒刑壹年參月，緩刑參年。
扣案之如附表一所示之物及文件資料壹張沒收。
謝游桂瑛共同違反規定，辦理國內外匯兌業務，處有期徒刑壹年
，扣案之如附表一所示之物、合作金庫存摺貳本、文件資料壹張
沒收；又共同以非法買賣外匯為常業，處有期徒刑參月，扣案之
如附表一所示之物、合作金庫存摺貳本、文件資料壹張沒收。應
執行有期徒刑壹年貳月，緩刑參年。扣案之如附表一所示之物、
合作金庫存摺貳本、文件資料壹張沒收。
王錦鐘共同違反規定，辦理國內外匯兌業務，處有期徒刑壹年參
月，扣案之如附表一所示之物沒收；又共同以非法買賣外匯為常
業，處有期徒刑參月，扣案之如附表一所示之物沒收。應執行有
期徒刑壹年伍月，緩刑參年。扣案之如附表一所示之物沒收。
癸○○共同違反規定，辦理國內外匯兌業務，處有期徒刑壹年壹
月，扣案之如附表一所示之物、傳真資料壹冊、張詹月如合作金
庫存摺壹本沒收；又共同以非法買賣外匯為常業，處有期徒刑參
月，扣案之如附表一所示之物、傳真資料壹冊、張詹月如合作金
庫存摺壹本沒收。應執行有期徒刑壹年參月，緩刑參年。扣案之
如附表一所示之物、傳真資料壹冊、張詹月如合作金庫存摺壹本
沒收。
己○○、辛○○共同違反規定，辦理國內外匯兌業務，各處有期
徒刑壹年參月，扣案之如附表一所示之物沒收；又共同以非法買
賣外匯為常業，各處有期徒刑參月，扣案之如附表一所示之物沒
收。應執行有期徒刑壹年伍月，均緩刑參年。扣案之如附表一所
示之物沒收。
戊○○共同違反規定，辦理國內外匯兌業務，處有期徒刑壹年，
扣案之如附表一所示之物沒收；又共同以非法買賣外匯為常業，
處有期徒刑參月，扣案之如附表一所示之物沒收。應執行有期徒
刑壹年貳月，緩刑參年。扣案之如附表一所示之物沒收。
巳○○共同違反規定，辦理國內外匯兌業務，處有期徒刑壹年，
扣案之如附表一所示之物沒收；又共同以非法買賣外匯為常業，
處有期徒刑參月，扣案之如附表一所示之物沒收。應執行有期徒
刑壹年貳月，緩刑參年。扣案之如附表一所示之物沒收。
丁○○共同違反規定，辦理國內外匯兌業務，處有期徒刑壹年壹
月，扣案之如附表一所示之物沒收；又共同以非法買賣外匯為常
業，處有期徒刑參月，扣案之如附表一所示之物沒收。應執行有
期徒刑壹年參月，緩刑參年。扣案之如附表一所示之物沒收。
寅○○共同違反規定，辦理國內外匯兌業務，處有期徒刑壹年壹
月，扣案之如附表一所示之物沒收；又共同以非法買賣外匯為常
業，處有期徒刑參月，扣案之如附表一所示之物沒收。應執行有
期徒刑壹年貳月，緩刑參年。扣案之如附表一所示之物沒收。
    事實及理由
一、犯罪事實：
    子○○、丑○○、己○○、辛○○、謝游桂瑛、辰○○○、
    癸○○、丁○○、寅○○、戊○○、巳○○、王錦鐘等人均
    明知非中央銀行或指定之銀行不得辦理國內外匯兌及買賣外
    匯等業務。明知甲○○（通緝中另行審結）所實際經營負責
    之設於台北市○○○路○段二十八巷一號四樓鉅福金銀珠寶
    有限公司（下稱鉅福珠寶公司）、鉅福開發股份有限公司（
    下稱鉅福開發公司）與設於台北市○○○路○段三十一巷一
    號六樓之雄鋒銀樓（該鉅福珠寶公司、鉅福開發公司及雄鋒
    銀樓，分別係以甲○○之親戚張美鈴【張女之夫葉忠義係甲○○之妻兄】、張媽成【張美鈴之父】名義登記為負責人）
    ，均非中央銀行或指定之銀行，依法不得辦理國內外匯兌及
    買賣外匯等業務。甲○○與其兄乙○○（另行審結）、嫂卯
    ○○（另行審結）等人係以鉅福珠寶公司、鉅福開發公司及
    雄鋒銀樓等為營業場所，以匯率較高、手續費低廉及取款迅
    速為號召，招來不特定之客戶，違法經營國外匯兌（以台灣
    、香港與大陸間為主）及買賣外匯等業務，其等匯兌作業方
    式，除直接接受客戶委託辦理匯兌、買賣外匯，或由與其等
    有犯意聯絡之下游通匯業者，向客戶收現，或由客戶依指示
    將欲匯兌之款項匯入各下游業者設在銀行之帳戶內，再由各
    下游據點將款項轉至甲○○等人以王增添名義及香港人車忍
    成、黃添亮分別設在台灣省合作金庫長安支庫等銀行之帳戶
    後，各該帳戶再轉帳至卯○○設在省合作金庫長安支庫之帳
    戶後，卯○○帳戶再轉開臺灣銀行支票存入以何滿南、張光
    正、魏金木、張媽成等人名義分別設在華南銀行城東分行、
    第一銀行大同分行、合作金庫中山支庫、台北銀行建成分行
    等帳戶，再由該等帳戶以投資國外房地產名義，結匯美金至
    香港由甲○○之弟王治武經營之港興財務有限公司（下稱港
    興公司，於八十六年間改為浩瀚財務有限公司），或在台灣
    收受客戶付款後，將客戶指定之國外受款帳戶資料電傳至港
    興公司，由港興公司於國外先匯款予客戶指定之受款人，匯
    兌款項再由兩地相互對沖，或循上開帳戶之管道，匯款至港
    興公司之方式，在台灣為不特定之客戶辦理國外匯兌及買賣
    外匯等業務。子○○與丑○○，己○○與辛○○，及謝游桂
    瑛、辰○○○、癸○○、丁○○、寅○○、戊○○、巳○○
    、王錦鐘等人分別與甲○○等人基於犯意之聯絡，而各自充
    當甲○○等人之下游通匯業者，分別於下述時、地，以上述
    匯兌及買賣外匯方法方法，與甲○○等上游業者合作，從事
    外匯買賣、匯兌等業務，並恃買賣外匯為生，且均以之為常
    業：
  (一)子○○係設於臺北市○○○路一四九號之三金寶利銀樓公司
    之負責人，丑○○為子○○之弟，且為該銀樓之外務員，其
    二人基於共同之犯意聯絡，自八十六年七月間某日起，共同
    以上開金寶利銀樓之營業處所作為營業地點，利用以金寶利
    銀樓名義申設之00000000、00000000號，
    電話作為對外接洽外匯買賣、匯兌之聯絡工具，並以子○○
    及不知情之萬純如、林美玲設於合作金庫南京支庫銀行帳戶
    作為匯款之帳戶，循前述匯款管道，在臺灣為偉靂公司、盛
    揚公司等不特定客戶辦理國外匯兌及買賣外匯等業務。計其
    自八十六年七月二日起至八十六年七月三十日，以及八十六
    年十二月一日至八十七年四月二十九日止，所經手外匯匯兌
    金額達三千八百九十四年五千三百七十八元，另外匯現鈔買
    賣則達二千三百三十四萬九千二百七十九元。
  (二)辰○○○自八十六年七月間某日起，以其位於臺北市○○○
    路三○二巷十號五樓作為營業地點，利用00000000
    、00000000號電話作為對外接洽外匯買賣、匯兌之
    聯絡工具，循前述匯款管道，在臺灣為不特定客戶辦理國外
    匯兌及買賣外匯等業務。計其自八十六年七月二日至八十六
    年七月三十日，以及八十六年十二月一日起至八十七年四月
    二十九日止，所經手外匯匯兌金額達二百九十五萬零三百九
    十三元，另外匯現鈔買賣則達八百七十一萬四千四百八十八
    元。
  (三)謝游桂瑛自八十六年七月間某日起，以其位於臺北市○○路
    二九九巷九號六樓作為營業地點，利用00000000、
    00000000號電話作為對外接洽外匯買賣、匯兌之聯
    絡工具，循前述匯款管道，在臺灣為不特定客戶辦理國外匯
    兌及買賣外匯等業務。計其自八十六年七月二日至八十六
    年七月三十日，以及八十六年十二月一日起至八十七年四月
    二十九日止，所經手外匯匯兌金額達一百八十五萬三千零五
    十元，另外匯現鈔買賣則達三千零八十萬六千一百七十五元
    。
  (四)王錦鐘係設於臺北市○○路六號八樓八○九室之海聖企業有
    限公司之負責人，自八十六年七月間某日起，以上開公司之
    營業處所作為營業地點，利用00000000、0000
    0000號電話作為對外接洽外匯買賣、匯兌電話之聯絡工
    具，並以不知情之孫之辰、田土松、袁國芳、康文杰等人於
    金融機構所開立之帳戶作為匯款之帳戶，循前述匯款管道，
    在臺灣為潘塗、劉淑貞等不特定客戶辦理國外匯兌及買賣外
    匯等業務。計其自八十六年七月二日至八十六年七月三十日
    ，以及八十六年十二月一日起至八十七年四月二十九日止，
    所經手外匯匯兌金額達五百二十六萬五千零三十九元，另外
    匯現鈔買賣則達元一億一千零三十五萬八千零一元。
  (五)癸○○係設於臺北市○○路二十一號裕生合記珊瑚銀樓有限
    公司之負責人，自八十六年七月間某日起，以上開公司之營
    業處所作為營業地點，利用00000000、00000
    000、00000000號電話作為對外接洽外匯買賣、
    匯兌電話之聯絡工具，並以不知情之張詹如月設於合作金庫
    城內支庫之帳戶作為匯款之帳戶，循前述匯款管道，在臺灣
    為不特定客戶辦理國外匯兌及買賣外匯等業務。計其自八十
    六年七月二日至八十六年七月三十日，以及八十六年十二月
    一日起至八十七年四月二十九日止，所經手外匯匯兌金額達
    二十九萬八千二百九十八元，另外匯現鈔買賣則達三千五百
    二十萬零三千六百一十三元。
  (六)己○○係設於臺營市○○路二十七巷三號一樓鼎盛銀樓之股
    東及實際經營負責人（登記名義負責人為張淑萍），另辛○○為己○○之配偶張淑萍之堂妹，受僱為該銀樓之員工，其
    二人基於共同之犯意聯絡，自八十六年七月間某日起，共同
    以上開鼎盛銀樓之營業處所作為營業地點，利用00000
    000、00000000、00000000號電話作為
    對外接洽外匯買賣、匯兌之聯絡工具，為庚○○等不特定客
    戶辦理國外匯兌及買賣外匯等業務。計其自八十六年七月二
    日至八十六年七月三十日，以及八十六年十二月一日起至八
    十七年四月二十九日止，所經手外匯匯兌金額達一億四千八
    百七十八萬六千一百九十一元，另外匯現鈔買賣則達一億零
    七百一十二萬一千九百四十六元。
  (七)戊○○係設於臺北市○○路三十三號香華銀樓有限公司之負
    責人，自八十六年七月間某日起，以上開公司之營業處所作
    為營業地點，利用00000000號電話作為對外接洽外
    匯買賣、匯兌電話之聯絡工具，循前述匯款管道，在臺灣為
    不特定客戶辦理國外匯兌及買賣外匯等業務。計其自八十六
    年七月二日至八十六年七月三十日，以及八十六年十二月一
    日起至八十七年四月二十九日止，所經手外匯匯兌金額達二
    萬四千八百九十三元，另外匯現鈔買賣則達一千五百七十三
    萬七千六百零三元。
  (八)巳○○在設於臺北市○○路二十五號頂峰珠寶有限公司任職
    ，自八十六年七月間某日起，以上開公司之營業處所作為營
    業地點，利用00000000、00000000號電話
    作為對外接洽外匯買賣、匯兌電話之聯絡工具，循前述匯款
    管道，在臺灣為不特定客戶辦理國外匯兌及買賣外匯等業務
    。計其自八十六年七月二日至八十六年七月三十日，以及八
    十六年十二月一日起至八十七年四月二十九日止，所經手外
    匯匯兌及外匯現鈔買賣則達二百一十五萬八千一百二十三元
    。
  (九)丁○○自八十六年七月間起，以其原在臺北市○○路四三一
    巷十七號五樓住處作為營業處所，並利用以其名義所申設之
    00000000、00000000號電話對外聯絡，為
    不特定之客戶辦理國外匯兌及買賣外匯等業務。計其自八十
    六年七月二日至八十六年七月三十日，以及八十六年十二月
    一日起至八十七年四月二十九日止，所經手之外匯匯兌金額
    達一百七十六萬八千九百元，另外匯現鈔買賣則達三千一百
    八十一萬一千八百十六元。
  (十)寅○○係設於臺北市○○路八十四號萬源寶石特產店之負責
    人，自八十六年七月間某日起，以上開公司之營業處所作為
    營業地點，利用00000000號電話作為對外接洽外匯
    買賣、匯兌電話之聯絡工具，循前述匯款管道，在臺灣為不
    特定客戶辦理國外匯兌及買賣外匯等業務。計其自八十六年
    七月二日至八十六年七月三十日，以及八十六年十二月一日
    起至八十七年四月二十九日止，所經手外匯匯兌金額達四百
    二十萬一千二百四十九元，另外匯現鈔買賣則達一千三百一
    十四萬五千五百四十八元。
  (十一)嗣於八十七年四月三十日由法務部調查局北部地區機動工作
    組查獲卯○○等上游業者，扣得如附表一所示之文件，並再
    循線分別查獲子○○等人上開違法行為，在謝游桂瑛處扣得
    合作金庫存摺二本、文件資料一張；在癸○○處扣得傳真資
    料一冊、張詹月如合作金庫存摺一本；在辰○○○處扣得文
    件資料一張；在丁○○住處扣得與本案無關連之電信費通知
    二個、廣告信一個、信用合作社通知書一個等物。
  (十二)案經法務部調查局北部地區機動工作組移送臺灣臺北地方法
    院檢察署檢察官偵查起訴。
二、證據：
  (一)被告等人於本院訊問時中之自白。
  (二)證人卯○○於警詢、偵查之供述及本院審理中之證詞。
  (三)附表一之扣案證物及在被告謝游桂瑛處扣得之合作金庫存摺
    二本、文件資料一張；在被告癸○○處扣得傳真資料一冊、
    張詹月如合作金庫存摺一本；在被告辰○○○處扣得文件資
    料一張；在被告丁○○住處扣得與本案無關連之電信費通知
    二個、廣告信一個、信用合作社通知書一個等物。
  (四)附表一編號001-6、001-7帳冊之勘驗筆錄。
三、本案之犯罪事實，業據被告子○○等人為有罪之陳述，經公
    訴人聲請於審判外進行協商程序，檢察官與被告等達成協商
    之合意，並由檢察官聲請本院改依協商程序而為判決。其等
    合意內容為：
  (甲)被告分別應支付予國庫之金額：
  (一)被告子○○、丑○○共支付新臺幣一百八十萬元予國庫（業
    於九十五年一月二十五日匯款）。
  (二)被告辰○○○支付新臺幣三萬四千元予國庫（業於九十五年
    四月二十七日匯款）。
  (三)被告謝游桂瑛支付新臺幣八十萬元予國庫（業於九十五年二
    月七日匯款）。
  (四)被告王錦鐘支付新臺幣三百四十萬元予國庫（業於九十五年
    二月八日匯款。
  (五)被告癸○○支付新臺幣九十六萬元予國庫（業於九十五年一
    月二十六日匯款）。
  (六)被告己○○、辛○○共支付新臺幣三百萬元予國庫（業於九
    十五年二月二十一日、四月二十六日、四月二十七日分別匯
    款）。
  (七)被告戊○○支付新臺幣四十七萬元予國庫（業於九十五年一
    月二十四日匯款）。
  (八)被告巳○○支付新臺幣六萬四千元予國庫（業於九十五年一
    月二十四日匯款）。
  (九)被告丁○○支付新臺幣九十萬元予國庫（業於九十五年二月
    二十日、九十五年四月二十七日匯款）。
  (十)被告寅○○支付新臺幣五十二萬元予國庫（業於九十五年二
    月七日匯款）。
  (乙)被告等人分別願受之科處：
  (一)被告子○○、丑○○就共同違反規定，辦理國內外匯兌業務
    部分，均願受處有期徒刑一年二月，另就買賣外匯為常業，
    均願受有期徒刑三月，合併均願受應執行有期徒刑一年四月
    ，均緩刑三年之科處。
  (二)被告魏林姿就共同違反規定，辦理國內外匯兌業務，願受處
    有期徒刑一年一月。另就共同以非法買賣外匯為常業，願受
    有期徒刑三月，合併願受應執行有期徒刑一年三月，緩刑三
    年之科處。
  (三)被告謝游桂瑛就共同違反規定，辦理國內外匯兌業務，願受
    有期徒刑一年，另就共同以非法買賣外匯為常業，願受處有
    期徒刑三月，合併願受應執行有期徒刑一年二月，緩刑三年
    之科處。
  (四)被告王錦鐘就共同違反規定，辦理國內外匯兌業務，願受有
    期徒刑一年三月，另就共同以非法買賣外匯為常業，願受有
    期徒刑三月，合併願受應執行有期徒刑一年五月，緩刑三年
    之科處。
  (五)被告癸○○就共同違反規定，辦理國內外匯兌業務，願受有
    期徒刑一年一月。另就共同以非法買賣外匯為常業，願受有
    期徒刑三月。合併願受應執行有期徒刑一年三月，緩刑三年
    之科處。
  (六)被告己○○、辛○○就共同違反規定，辦理國內外匯兌業務
    ，均願受有期徒刑一年三月。另就共同以非法買賣外匯為常
    業，均願受有期徒刑三月。合併均願受應執行有期徒刑一年
    五月，均緩刑三年之科處。
  (七)被告戊○○就共同違反規定，辦理國內外匯兌業務，願受有
    期徒刑一年。另就共同以非法買賣外匯為常業，願受有期徒
    刑三月。合併願受應執行有期徒刑一年二月，緩刑三年之科
    處。
  (八)被告巳○○就共同違反規定，辦理國內外匯兌業務，願受有
    期徒刑一年。另就共同以非法買賣外匯為常業，願受有期徒
    刑三月。合併願受應執行有期徒刑一年二月，緩刑三年之科
    處。
  (九)被告丁○○就共同違反規定，辦理國內外匯兌業務，願受有
    期徒刑一年一月。另就共同以非法買賣外匯為常業，願受有
    期徒刑三月。合併願受應執行有期徒刑一年三月，緩刑三年
    之科處。
  (十)被告寅○○就共同違反規定，辦理國內外匯兌業務，處有期
    徒刑一年一月。另就共同以非法買賣外匯為常業，願受有期
    徒刑三月。合併願受應執行有期徒刑一年二月，緩刑三年之
    科處。扣案之如附表一所示之物沒收。
  (十一)被告等人犯罪後自始坦承犯行，態度良好。又除被告等人前
    未曾受有期徒刑以上刑之宣告，此有臺灣高等法院被告前案
    紀錄表一份在卷可稽，其因一時失慮致罹刑典，犯後深表悔
    意，並已依協商結果支付上開款項予國庫，此有收據，及九
    十五年四月二十八日訊問筆錄附卷可參，是被告等人經此偵
    、審程序及科刑宣告之教訓後，當已知所警惕而無再犯之虞
    ，本院認為分別給予被告等人如上述所示之刑，併分別諭知
    緩刑三年，並無不當。故上開協商合意並無刑事訴訟法第四
    百五十五條之四第一項所列之各款情形，本院爰不經言詞辯
    論，於協商合意範圍內為協商判決。扣案之附表一之證物，
    係被告卯○○、甲○○所有，供犯本罪所用之物，另在被告
    謝游桂瑛處扣得之合作金庫存摺二本、文件資料一張，係被
    告謝游桂瑛所有，供犯本罪所用之物；在被告癸○○處扣得
    傳真資料一冊、張詹月如合作金庫存摺一本，係被告癸○○
    所有，供犯本罪所用之物；在被告辰○○○處扣得文件資料
    一張，係被告辰○○○所有，供犯本罪所用之物，爰併依刑
    法第三十八條第一項第二款宣告沒收。另在被告丁○○住處
    扣得與本案無關連之電信費通知二個、廣告信一個、信用合
    作社通知書一個等物，雖為被告丁○○所有，但與本案並無
    關連，爰不另為沒收之諭知，附此敘明。
四、應適用之法條：刑事訴訟法第第四百五十五條之二第一項、
    第四百五十五條之四第二項、第四百五十五條之八，修正前
    銀行法二十九條第一項、第一百二十五條第一項、管理外匯
    條例第二十二條第一項，刑法第二十八條、第二條第一項但
    書、第十一條前段、第五十一條第五款、第七十四條第一款
    、第三十八條第一項第二款。
五、協商判決除有刑事訴訟法第四百五十五條之四第一項第一款
    於本訊問程序終結前，被告撤銷協商合意或檢察官撤回協商
    聲請者；第二款被告協商之意思非出於自由意志者；第四款
    被告所犯之罪非第四百五十五條之二第一項所定得以聲請協
    商判決者；第六款被告有其他較重之裁判上一罪之犯罪事實
    者；第七款法院認應諭知免刑或免訴、不受理者情形之一；
    及違反同條第二項法院應於協商合意範圍內為判決，法院為
    協商判決所科之刑，以宣告緩刑、二年以下有期徒刑、拘役
    或罰金為限等規定者外，不得上訴。
六、如有前項得上訴之情形者，得自收受判決送達之日起十日內
    ，向本院提出上訴書狀，上訴於第二審法院。
中    華    民    國    95    年    4    月    28    日
                  刑事第四庭  審判長法  官  劉慧芬
                                    法  官  郭惠玲
                                    法  官  李桂英
上正本係照原本作成。
                                    書記官  黃鈴容
中    華    民    國    95    年    4    月    28    日
附表一：共同被告卯○○持有、甲○○所有被扣押之文件
┌────────┬────────┬────────┐
│證物編號        │文件名稱        │數量            │
├────────┼────────┼────────┤
│001-1           │帳冊（內載有客戶│1本             │
│                │名稱、編號、日期│                │
│                │及金額數字）    │                │
├────────┼────────┼────────┤
│001-2           │帳冊（內載有日期│1本             │
│                │、代號及金額數字│                │
│                │）              │                │
├────────┼────────┼────────┤
│001-3           │帳冊（為週曆，內│1本             │
│                │有客戶名稱及個人│                │
│                │帳戶資料）      │                │
├────────┼────────┼────────┤
│001-4           │帳冊（逐日記載金│1本             │
│                │額數字，依被告蕭│                │
│                │枝香之供述，係記│                │
│                │載香港公司每日收│                │
│                │入美金、港幣或客│                │
│                │戶自行匯至香港公│                │
│                │司帳戶之金額及每│                │
│                │日支付客戶之港幣│                │
│                │及美金金額，記載│                │
│                │過於簡略，無法判│                │
│                │讀）            │                │
├────────┼────────┼────────┤
│001-5           │帳冊（逐日記載金│1本             │
│                │額，並有客戶編號│                │
│                │。依被告卯○○之│                │
│                │供述是記載客戶於│                │
│                │當日匯至香港浩翰│                │
│                │公司全金及港幣金│                │
│                │額，但因記載過於│                │
│                │簡略，無法判讀）│                │
├────────┼────────┼────────┤
│001-6           │帳冊（逐日記載之│1本             │
│                │日記帳，內有詳細│                │
│                │之客戶編號及匯兌│                │
│                │、買賣現鈔之金額│                │
│                │記錄，依被告蕭枝│                │
│                │香之供述，左邊為│                │
│                │當日匯兌金額，右│                │
│                │邊為買賣現鈔之金│                │
│                │額，已製作勘驗筆│                │
│                │錄在卷）        │                │
├────────┼────────┼────────┤
│001-7           │帳冊（逐日記載之│1本             │
│                │日記帳，內有詳細│                │
│                │之客戶編號及匯兌│                │
│                │、買賣現鈔之金額│                │
│                │，依被告卯○○之│                │
│                │供述，左邊為當日│                │
│                │匯兌金額，右邊為│                │
│                │買賣現鈔之金額，│                │
│                │已製作勘驗筆錄在│                │
│                │卷）            │                │
├────────┼────────┼────────┤
│001-8           │帳冊（內有支票影│1本共21張       │
│                │本及帳號記錄）  │                │
├────────┼────────┼────────┤
│001-9           │帳冊（帳戶資料，│1本共133張      │
│                │依被告卯○○之供│                │
│                │述，係客戶委託該│                │
│                │公司自香港匯進客│                │
│                │戶指定人之帳戶資│                │
│                │料）            │                │
├────────┼────────┼────────┤
│001-10          │帳冊（逐日記載之│1本共87張       │
│                │日記帳，內有美金│                │
│                │、港幣之代號，客│                │
│                │戶編號及金額，依│                │
│                │被告卯○○之供述│                │
│                │，是記載帳戶內及│                │
│                │手頭現金之總額，│                │
│                │以及客戶須補繳之│                │
│                │款項）          │                │
├────────┼────────┼────────┤
│002-1           │進口報單        │1本共211張      │
├────────┼────────┼────────┤
│002-2           │進口報單        │1本共43張       │
├────────┼────────┼────────┤
│003             │匯款單          │1本共152張      │
├────────┼────────┼────────┤
│004             │渣打銀行之存款單│1本共51張       │
├────────┼────────┼────────┤
│005             │道亨銀行支票存根│1本共60張       │
│                │及空白支票      │                │
├────────┼────────┼────────┤
│006-1           │文件資料（內載客│1本共8張        │
│                │戶名稱及編號、電│                │
│                │話號碼）        │                │
├────────┼────────┼────────┤
│006-2           │文件資料（內載客│1本共4張        │
│                │戶名稱、帳號、電│                │
│                │話資料）        │                │
├────────┼────────┼────────┤
│008             │印章（內有浩瀚財│20枚            │
│                │有限公司、張美玲│                │
│                │、賴順興．．．等│                │
│                │多人之印章）    │                │
└────────┴────────┴────────┘


司法院資訊處製作；財團法人民間司法改革基金會備份。
